Inventaris van de archieven van de Hollandse Staatscommissies tot de Zaken van de Oost-Indische Compagnie
Nationaal Archief, Den Haag
Met het geheime committé uit de kamer Amsterdam tot de retourschepen in Setubal, 1795 mei 15 - dec. 18, met bijlagen, afschriften, exh. 1796 jan. 25, exh. 1796 jan. 25: inv.nr. 25, 525, 533, 537, 541, 545, 549, 556, 559, 565, 567, 573, 581, 585, 587, 591, 595, 599, 603, 609, 611, 615, 619, 625, 633, 637, 641, 645, 649, 653, 661.
Lijst en analyses van deze brieven, inv.nr. 25, 505, 509.
Ingekomen geleidebrief van advocaat Brugmans, 1796 jan. 19: inv.nr. 25, 501.
Als boven, 1796 jan. 21, afschrift, met ingekomen geleidebrief van het geheime committé, 1796 jan. 21, exh. 1796 jan. 25: inv.nr. 25, 665, 667.
Als boven, 1796 jan. 2 - feb. 4, afschriften, met ingekomen geleidebrief van advocaat Brugmans, 1796 feb. 9, exh. 1796 feb. 10: inv.nr. 25, 673, 675, 679, 683.
Ingekomen brief van het geheime committé over de beloning van Hartsinck, 1796 feb. 7, exh. 1796 reb. 8: inv.nr. 25, 767.
Stukken betreffende de huur van onder Deense vlag varende vissersschepen, in het bijzonder van het gaffelschip De Vrouwe Diana, om van augustus tot oktober 1795 bij Hitland te kruisen om de retourschepen te onderscheppen en te instrueren hoe zij de reis moeten voortzetten, 1795 juli 17 (exh. 17), 22, aug. 14 en z.d.: inv.nr. 24, 571, 951, 1039; inv.nr. 26, 10. N.B. Zie notulen 11 aug. 1795.
Brieven over de Franse en later de Engelse kaperijen, over de lotgevallen van de retourschepen Zeelely, Alblasserdam, Meermin, Dortwijk, Vrouwe Agatha, Mentor, Hogly, Surcheance, Nagelboom en Cromhout (naar Engeland opgebracht), Siam, Zwaan, Zuidpool en de gehuurde Geertruid en Petronella (in Dronthem binnengelopen), de Washington en de gehuurde Dordrecht (in Bergen binnengelopen) en de paketboot De Vlijt (in een Noorse haven binnengelopen), alsmede over de aan de Engelsen ontsnapte retourladingen, 1794 dec. 13 - 1796 feb. 4.
Van compagniesdienaren in Kanton aan de Chinase commissie, 1794 dec. 13, afschrift, met bijlagen: inv.nr. 26, 2, 4, 5.
Van A.J. Sluysken, commissaris aan de Kaap, aan advocaat Guepin, 1795 mrt. 16, apr. 12, mei 17, afschriften en uittreksels, met ingekomen geleidebrief van Guepin, 1795 aug. 19, exh. o.m. 1795 aug. 11, 19: inv.nr. 25, 353, 377, 383; inv.nr. 26, 6, 7.
Van Richard Muilman en Cie, compagniescorrespondent in Londen, aan de kamer Amsterdam, 1795 aug. 7, 25, sep. 25, met bijlagen, afschriften, met ingekomen geleidebrieven van de advocaten Guepin en Brugmans, 1795 aug. 19, 25, okt. 1, exh. o.m. 1795 aug. 19: inv.nr. 25, 377, 379, 381, 409, 411, 469, 471, 473.
Van H.G. Certon, supercarga op de Nagelboom in Londen, aan de Chinase commissie, (1795 sep.), afschrift, met ingekomen geleidebrief van advocaat Guepin, 1795 okt. 6: inv.nr. 24, 943, 945.
Van Gb. Havenstein, kapitein van de Cromhout in Londen, aan de kamer Hoorn, 1795 nov. 23, afschrift, met ingekomen geleidebrief van de kamer Hoorn, 1795 dec. 14, exh. 1796 jan. 7: inv.nr. 25, 481, 483.
Van Knudsen en Braak in Dronthem (aan het bewind), 1795 okt. 3, extract, exh. 1795 okt. 24: inv.nr. 25, 465.
Van boekhouder J. IJpelaar in Amsterdam en de verhuurders van de Vrouw Geertruid Petronella in Dronthem en de Dordrecht in Bergen aan het Committé, 1796 jan. 30 en z. d., exh. o.m. 1796 jan. 31, feb. 4: inv.nr. 25, 729, 731; inv.nr. 26, 11, 13.
Brief van A.B.C. van Dedem van de Gelder, Nederlands gezant in Zweden, aan de Staten-Generaal over de verkoop in Gothenburg op 4 april 1796 van restanten van Indische retouren, 1796 jan. 26, met resolutie van de Staten-Generaal hierop genomen, 1796 feb. 10, afschriften, exh. 1796 feb. 12: inv.nr. 25, 799, 801.
Brief van Richard Muilman & Cie, compagniescorrespondent in Londen, aan de kamer Amsterdam over de overgave van forten op Ceylon aan de Engelsen en de verkoop in Londen van de schepen Nieuwland, Prins Fredrik en Oosthuysen, 1796 jan. 7, afschrift, exh. 1796 jan. 25: inv.nr. 25, 713.
9. Verbetering van het bestuur aan de Kaap
Correspondentie van de Provisionele Representanten van het volk van Holland, en het Committé over de memorie van J. Relinghuis in Amsterdam over het slechte bestuur van de Kaap, 1795 mrt. 19, apr. 3, exh. 1795 apr. 3: inv.nr. 24, 554, 1111, 1115.
Brieven van A.J. Sluysken, commissaris over Kaap de Goede Hoop, aan de door de XVII gecommitteerde bewindhebbers en de commissarissen-generaal over de staat van de kolonie en het door hem gevoerde beleid, 1793 okt. 15 - 1795 apr. 12, afschriften, exh. 1796 jan. 14.
Aan gecommitteerde bewindhebbers, 1793 okt. 15 - 1795 apr. 12: inv.nr. 24, 243, 331, 375, 471, 507.
Aan commissarissen-generaal, 1793 okt. 25 - 1795 feb. 14: inv.nr. 24, 255, 307, 359, 399, 427, 439, 459, 479, 483.
Tafel op de afschriften: inv.nr. 24, 239.
Ingekomen geleidebrief van Sluysken, 1795 mei 17: inv.nr. 24, 235.
10. Toezicht op het financieel beheer van de kamers
Maandstaten van de kamer Amsterdam, 1794 nov. - 1795 juni.
1794 nov.: inv.nr. 24, 737.
1794 dec.: inv.nr. 24, 753.
1795 jan.: inv.nr. 24, 773.
1195 feb.: inv.nr. 24, 909.
1795 mrt.: inv.nr. 24, 975.
1795 apr.: inv.nr. 24, 987.
1795 mei: inv.nr. 24, 999.
1795 juni: inv.nr. 24, 1011.
11. Lopende zaken
Ingekomen brief van advocaat Guepin met het verzoek om teruggave van het afschrift van de door het Committé beledigend geachte en inmiddels gelichte resolutie van de kamer Amsterdam inzake een verzoek van twee gecommitteerden aan het departement van de rekenkamer om betaling van hun Indische assignaties, 1795 juni 25, exh. 1795 juli 7: inv.nr. 25, 325.
Briefwisseling met Van Halmaels in Amsterdam over zijn problemen bij de afdoening van een belening met Jr. Jb. Taesch op 25 wisselbrieven ten laste van Holland, 1795 juli 15, 23, exh. 1795 juli 16: inv.nr. 25, 345; inv.nr. 24, 577.
Brief van Cornelis Nicolaas Plemper van Bree in Gouda, na de Pruisische inval afgezet als bewindhebber van de kamer Amsterdam, aan de Provisionele Representanten van het volk van Holland met het verzoek om herplaatsing, 1795 juli 17: inv.nr.24, 1183.
Ingekomen kennisgeving van de kamer Amsterdam over de ontslagaanvrage van zijn bewindhebber Franc van der Goes, 1795 aug. 3: inv.nr. 24, 941.
C. GEDEPONEERDE STUKKEN VAN DE COMMISSIE TOT DE VERKOPINGEN, 1791-1792
N. B. Exh. 1795 mrt. 14, 16 en 17.
Instructie van de Staatscommissie voor de commissie tot directie en administratie van de verkopingen van de jaarlijkse retouren van de compagnie, 1791 sep. 7: inv.nr. 25, 19.
Ingekomen brief van de Staatscommissie over de vervanging van wijlen commissaris Mr. Adriaan Salomon van der Hoop door Jan Petrus Scholten, 1793 juli 26: inv.nr. 25, 165.
Ingekomen brief van commissaris A. van der Goes in Delft over zijn verhindering de vergadering van die dag bij te wonen, 1792 sep. 20: inv.nr. 25, 195.
Resoluties en verbaal van de commissie, 1791-1794:
1791 sep. 6 - 19: inv.nr. 25, 43.
1791 sep. 22: inv.nr. 25, 27.
1792 sep. 17 en 20: inv.nr. 25, 31.
1792 sep. 18 en 20: inv.nr. 25, 63 (ress.).
1792 okt. 3 - 5: inv.nr. 25, 245.
1793 sep. 26 en 27: inv.nr. 25, 89.
1793 sep. 26: inv.nr. 25, 83 (ress.).
1794 okt. 7 en 8: inv.nr. 25, 97.
Secrete conventie met Benjamin Cohen, Abraham Benjamin Cohen en Achard Ephraim, kooplieden in Amsterdam, waarbij dezen zich tegen betaling verplichten tot het vaststellen van minimumprijzen en tot het overnemen van onverkocht gebleven goederen tegen die minimumprijzen, 1792 mrt. 15, en brief van amanuensis Abeleven aan commissaris Van der Hoop over de door de Staatscommissie gegeven goedkeuring, 1792 mrt. 10: inv.nr. 25, 3, 15.
Kwitanties van Benjamin Cohen voor de ontvangst van de kamer Amsterdam wegens betalingen door de kamer voor de diensten van Cohen & Cie bij de verkopingen, 1792 jan. 26 - 1794 mei 7, authentieke afschriften, 1795 mrt. 14: inv.nr. 25, 79, 103, 107, 119, 123, 127, 131, 135, 139.
Ingekomen brief van Cohen & Cie over een onnauwkeurigheid in de op 26 jan. 1792 afgegeven ordonnantie van betaling, (1792), met bijlage: inv.nr. 25, 109, 111.
Uitgaande brief aan de Staatscommissie met het verzoek de door Cohen & Cie afgegeven kwitanties te mogen doen boeken onder "betalingen voor gedane diensten ter bevordering van de verkopingen", 1793 sep. 27, afschriften: inv.nr. 25, 79.
Rekest van Hermanus de Hoogh, makelaar in Amsterdam, aan de XVII om als taxateur der theeën te worden aangesteld, 1791 mrt. alsmede kopieadvies van de kamer Amsterdam en extractresolutie commissoriaal van de XVII hierop, 1791 aug. 1, 8: inv.nr. 25, 143, 169, 201.
Petities van kooplieden, grossiers en speculanten in thee in Rotterdam en Middelburg aan de XVII om thee voortaan niet in kleinere hoeveelheden maar op dezelfde voet als vóór 1788 te verkopen en de tarra's op een gunstiger voet vast te stellen, z.d. en 1791 aug. 18, en kopieresoluties commissoriaal van de XVII hierop genomen, 1791 aug. 15 en 19: inv.nr. 25, 209, 225, 229.
Rekest van Andries Levie Cohen aan de XVII om beloond te worden voor het taxeren en sorteren van porcelein bij de afgelopen najaarsverkoping, z.d. en extractresolutie commissoriaal van de XVII hierop genomen, 1791 aug. 17: inv.nr. 25, 151, 155.
Insinuatie en protest van notaris Petrus Cornelis Nahuys in Amsterdam namens Willem van Brienen c.s. tegen het voorbehoud door de compagnie bij het uitschrijven van de najaarsverkoping van 1791 gemaakt om opgehouden goederen te allen tijde opnieuw ter verkoop te mogen aanbieden, 1791 sep. 19: inv.nr. 25, 45.
Rekest van Hendrik van Peisen, makelaar in Amsterdam, aan de XVII om uitbetaling van bij de najaarsverkoping van 1790 verdiende courtage, z.d., en extractresolutie commissoriaal van de XVII hierop genomen, 1792 mei 12: inv.nr. 25, 177, 185.
Extractresolutie van de kamer Amsterdam waarbij aan theehandelaar J.H. Hingman na betaling van zijn schuld weer toegang en krediet wordt verleend op de verkopingen, 1792 mei 14: inv.nr. 25, 161.
Ingekomen rekesten van theehandelaren in Rotterdam en Amsterdam om in het najaar geen theeverkoping te doen plaatsvinden, (1792 sep.): inv.nr. 25, 189, 193.
Stukken betreffende het geschil met de handel over het voorbehoud bij het uitschrijven van de najaarsverkoping van 1792 gemaakt om opgehouden goederen te allen tijde opnieuw ter verkoop te mogen aanbieden, 1792 okt. 2, 4: inv.nr. 25, 67, 71, 75.
Beschrijving van de series en archiefbestanddelen
- Notulen van de Staatscommissie., 1790 - 1795; 1-2; 2 delen
  - 1790 mei 18 - 1791 december 22, 1
  - 1792 februari 7 - 1795 januari 15, 2
- Bijlagen A-Z, AA-ZZ, AAA-ZZZ, 1-32 en 59-217., 3-20; 18 banden
  De nummers 35-58 zijn verwijzingen.
  - A-C, 3
  - D-E, 4
  - E*-T, 5
  - U-U1, 6
  - U1 en verder, 7
  - U2, 8
  - U2 en verder, 9
  - V- ZZ, 10
  - AAA-ZZZ, 11
  - 1-16, 12
  - 17-32, 13
  - 59-63 III, 14
  - 64-82, 15
  - 83-100, 16
  - 101-121, 17
  - 122-150, 18
  - 151-180, 19
  - 181-217, 20
- Alfabetisch-chronologisch repertorium op de notulen; minuut., 1795; 21; 4 omslagen
- Alfabetisch-chronologisch repertorium op de uitgaande brieven (inv.nr. 3C); minuut., 1795; 22; 1 omslag
- Tafel op de bijlagen; minuut., 1795; 23; 1 deel
- Notulen van het Committé, 1795 februari 10-1796 februari 12 en bijlagen., 24; 1 band
- Vervolg van de bijlagen., 1795 - 1796; 25; 1 band
- Losse bijlagen bij ingekomen brieven., 1795; 26; 13 stukken